臺灣新北地方法院民事判決　　　　　　 110年度訴字第2035號
原　　　告　梁文樑　


被　　　告　趙泰鵬　
訴訟代理人　王奕仁律師
上列當事人間因刑事附帶民事訴訟請求侵權行為損害賠償事件，
經本院刑事庭裁定移送前來（110 年度審附民字第259 號），本
院於民國110 年10月7 日言詞辯論終結，判決如下：
    主      文
一、被告應給付原告新臺幣4 萬元。
二、原告其餘之訴駁回。      
三、訴訟費用由被告負擔百分之14；餘由原告負擔。
四、本判決第1 項得假執行；但被告如以新臺幣4 萬元為原告預
    供擔保後，得免為假執行。
    事實及理由
一、程序方面：按訴狀送達後，原告不得將原訴變更或追加他訴
    。但擴張或減縮應受判決事項之聲明者，不在此限，民事訴
    訟法第255 條第1 項但書第3 款亦定有明文。查原告提起本
    件刑事附帶民事訴訟時，係請求被告應給付原告新臺幣（下
    同）100 萬元。嗣於110 年10月7 日本院言詞辯論期日，原
    告當庭以言詞變更訴之聲明為：被告應給付原告30萬元等語
    ，此有本院110 年10月7 日言詞辯論期日筆錄在卷可佐（見
    本院卷第27頁），經核原告上開所為，係屬減縮應受判決事
    項之聲明，而與前揭規定相符，應予准許。
二、原告主張：兩造先於民國109 年9 月18日上午，在新北市○
    ○區○○○路000 巷0 號「孫龍步道」晨運時，因討論政治
    等話題發生口角，復於同年月19日7 時許，在「孫龍步道」
    就前日爭執爭論，進而發生拉扯，被告因而心生不滿，基於
    傷害之故意，以狗鍊抽打其左耳部，致其受有左側耳撕裂傷
    之傷害。為此，爰依侵權行為法律關係，請求原告賠償精神
    慰撫金30萬元等語。並聲明請求：被告應給付原告30萬元。
三、被告則以：衡酌兩造之最高學歷、社會經濟地位及平日關係
    ，復考量原告受傷程度輕微，故原告請求慰撫金30萬元過高
    等語，資為抗辯。並答辯聲明：駁回原告之訴。
四、按因故意或過失，不法侵害他人之權利者，負損害賠償責任
    ，民法第184 條第1 項前段定有明文。查，本件原告主張被
    告於上開時、地，以狗鍊抽打其左耳部，致其受有左側耳撕
    裂傷之傷害等情，為被告所不爭執，且被告上開行為，業經
    本院刑事庭以110 年審訴字第159 號判決被告犯傷害罪，處
    拘役40日並得易科罰金在案乙節，並有該刑事判決在卷可稽
    （見本院卷第11-12 頁），是原告上開主張之事實，自堪信
    為真。而被告既有上開故意侵害原告身體之侵權行為，並致
    原告受有左側耳撕裂傷之傷害，則揆諸前開法律規定，原告
    請求被告對其負侵權行為損害賠償責任，洵屬有據。
五、次按不法侵害他人之身體、健康、名譽、自由、信用、隱私
    、貞操，或不法侵害其他人格法益而情節重大者，被害人雖
    非財產上之損害，亦得請求賠償相當之金額，民法第195 條
    第1 項亦有明文。而法院對於精神慰撫金之量定，應斟酌雙
    方之身分、地位、資力、實際加害情形與被害人所受之痛苦
    及其他各種情形核定之（最高法院85年度台上字第460 號判
    決意旨參照）。原告因被告之不法侵害行為，致受有左側耳
    撕裂傷之傷害，其精神上自受有相當之痛苦，故其自得依前
    開規定，請求非財產上損害賠償。本院審酌原告為大專畢業
    ，原任職於證券公司擔任高級營業員，現已退休，109 年有
    所得23餘萬元，名下有不動產及投資共31筆，及其因上開傷
    勢所受精神痛苦之程度；另被告為工專畢業，現為公司負責
    人，109 年收入約1,000 萬元，名下有汽車乙輛、不動產及
    投資共12筆等一切情狀，有本院110 年10月7 日言詞辯論筆
    錄在卷為證（見本院卷第25-30 頁），並有本院依職權調閱
    之兩造稅務電子閘門財產所得調件明細表附於本院限閱卷內
    足參，堪認原告請求精神慰撫金應以4萬元為允適，逾此金
    額之請求，非有理由。
六、綜上所述，原告基於侵權行為法律關係，請求被告給付4 萬
    元，為有理由，應予准許，逾此範圍之請求，非有理由，應
    予駁回。又本件原告勝訴部分，係所命被告給付之金額未逾
    50萬元之判決，依民事訴訟法第389 條第1 項第5 款規定，
    應依職權宣告假執行，另本院並依職權酌定相當擔保金額，
    宣告被告得預供擔保而免為假執行。
七、本件事證已臻明確，兩造其餘主張及所提之證據，經審酌後
    認於本院上開判斷無涉或無違，爰不一一論述，附此敘明。
八、結論：本件原告之訴為一部有理由，一部無理由，爰判決如
    主文。
中    華    民    國   110    年    11    月    8     日
                  民事第一庭  法  官  毛崑山
以上正本係照原本作成。
如對本判決上訴，須於判決送達後20日內向本院提出上訴狀。如
委任律師提起上訴者，應一併繳納上訴審裁判費。
中    華    民    國   110    年    11    月    8     日
                              書記官  童淑敏